臺灣高等法院民事裁定
109年度家抗字第96號
抗  告  人  蔡○明  
上列抗告人因與相對人張○琳間探視子女強制執行事件，對於中
華民國109年5月29日臺灣桃園地方法院109年度執事聲字第47號
裁定提起抗告，本院裁定如下：
    主  文
抗告駁回。
抗告費用由抗告人負擔。
    理  由
一、抗告人於原法院異議及抗告意旨略以：伊持原法院104年度
    婚字第254號判決（下稱系爭判決）、補充判決、107年度家
    親聲抗字第21號裁定及裁定確定證明書為執行名義（下稱系
    爭執行名義），向原法院執行處聲請就兩造所生未成年子女
    之探視權為強制執行。嗣相對人不依系爭執行名義履行之次
    數多達7次，且於民國108年2月6日伊與未成年子女會面交往
    時間，相對人將未成年子女帶往南部直至隔日才讓伊探視，
    應處以怠金。原法院司法事務官以相對人僅於108年2月6日
    未讓伊探視未成年子女，裁處怠金逾越執行行必要限度為由
    ，以107年度司執字第69620號裁定（下稱原處分）駁回，原
    法院復以108年2月6日非伊探視子女之時間為由維持原處分
    而駁回抗告人之異議，自屬不當，爰提起抗告，聲明廢棄原
    裁定，請求准對相對人裁罰怠金等語。
二、按依執行名義，債務人應為一定之行為，而其行為非他人所
    能代履行者，債務人不為履行時，執行法院得定債務人履行
    之期間。債務人不履行時，得處新臺幣3萬元以上30萬元以
    下之怠金。其續經定期履行而仍不履行者，得再處怠金或管
    收之。強制執行法第128條第1項定有明文，此規定於家事事
    件之強制執行準用之，為家事事件法第186條第2項所明定。
    但執行名義係命交付子女或會面交往者，執行法院應綜合審
    酌下列因素，決定符合子女最佳利益之執行方法，並得擇一
    或併用直接或間接強制方法：⒈未成年子女之年齡及有無意
    思能力。⒉未成年子女之意願。⒊執行之急迫性。⒋執行方法
    之實效性。⒌債務人、債權人與未成年子女間之互動狀況及
    可能受執行影響之程度，家事事件法第194條亦有明定。且
    實施強制執行時，如有特別情事繼續執行顯非適當者，依強
    制執行法第10條第3項規定亦得變更或延展執行期日。而所
    謂「特別情事繼續執行顯非適當」，係指如執行法院繼續執
    行，對債務人顯然過苛、有背於善良風俗或難於執行等情形
    ，而有無特別情事存在及繼續執行是否顯非適當，則由法院
    斟酌各種情況，審慎認定之。
三、經查： 
  ㈠抗告人持系爭執行名義【見原法院107年度司執字第69620號
    卷（下稱執行卷）187至220頁】向執行法院聲請就兩造所生
    未成年子女之探視權為強制執行。是抗告人就未成年子女會
    面交往之方式，應依系爭執行名義所示方式：「㈠原告（即
    抗告人）得於每月第一、三、五週之週六下午一時，至未成
    年子女張○住所接其外出，並於48小時後之週一下午一時，
    將其送回原地點，未成年子女就學後，則送其至學校。㈡原
    告得於每月第二、四週之週三下午一時，至未成年子女張○
    住所接其外出，並於同日下午五時，將其送回原地點，國中
    後，取消此條探視。㈢奇數年，原告得於農曆春節除夕下午
    一時，至未成年子女張○住所接其外出，並於初二下午一時
    ，將其送回原地點；偶數年，原告得於農曆春節初三下午一
    時，至未成年子女住所接其外出，並於初五下午一時，將其
    送回原地點。」（下稱系爭會面交往方式，見執行卷219頁
    ）為之。
  ㈡原法院司法事務官依強制執行法第128條第1項規定於民國107
    年9月24日核發桃院豪竹107年度司執字第69620號自動履行
    命令（見執行卷12至13頁，下稱系爭執行命令），命相對人
    依系爭判決正本主文第3項所載內容即系爭會面交往方式履
    行，逾期未履行，得處怠金，系爭執行命令於107年9月28日
    送達相對人（見執行卷15頁）。抗告人雖主張107年10月24
    日、107年11月7日均為伊得與未成年子女會面之週三，伊原
    得於上開日期之下午1時至5時與未成年子女會面，惟相對人
    擅自變更為下午4時至6時，未依系爭執行名義履行云云，惟
     相對人已陳明係考量未成年子女於上開會面日係於下午4點
    放學之故，且於原法院司法事務官107年12月4日就兩造探視
    子女之細節及方法進行調查時，業已同意按系爭執行名義內
    容履行（見執行卷96、97頁），且原法院司法事務官再於10
    8年3月28日、108年8月24日調查兩造探視子女會面交往情形
    ，經抗告人表示除108年2月6日當日未能探視外（另詳下述
    ），其餘時間均有正常探視等語（見執行卷119、130頁），
    可知就抗告人爭執之每月二、四週之週三下午探視時間，相
    對人均已依照系爭執行名義所示探視會面方式為履行。且縱
    相對人曾於107年10月24日、107年11月7日希望抗告人變更
    會面時間為下午4時至6時，亦係基於配合未成年子女放學時
    間、作息而為之考量，尚難遽認有何故意不依系爭執行命令
    履行之情事。
  ㈢又抗告人主張：系爭會面交往方式第㈡、㈢項係併存之會面交
    往方式，108年2月6日為週三，故伊於該日亦得與未成年子
    女會面交往，相對人故意將未成年子女帶至南部而拒絕伊會
    面交往等語。然相對人抗辯：系爭執行名義就抗告人於農曆
    春節期間與未成年子女會面交往定如系爭會面交往方式㈢所
    示，是農曆春節期間即應優先適用之，而排除系爭會面交往
    方式㈠、㈡所示之內容，108年2月6日為農曆春節初二，故抗
    告人於農曆春節初三（即108年2月7日）下午1時，始得至未
    成年子女住所接其外出，並於初五下午1時，將其送回原地
    點，108年2月6日非抗告人得探視未成年子女之日等語，可
    見相對人未協助抗告人於108年2月6日與未成年子女會面交
    往，係因兩造對於系爭會面交往方式之解讀不同，亦難謂相
    對人有何故意違反系爭執行命令之情。抗告人雖以司法事務
    官107年12月4日訊問及原法院107年度家親聲抗字第21號於1
    08年1月31日調解時，均與兩造確認108年2月6日係其探視子
    女之時間云云，然上開107年12月4日訊問筆錄（見執行卷96
    頁）及108年1月31日調解單（見原法院卷45頁）均無抗告人
    主張內容之記載，難認抗告人之主張為可採。抗告人雖聲請
    調閱107年12月4日訊問錄音云云，然抗告人主張之內容既未
    記載於訊問筆錄，即難認係兩造確認後之執行內容及方法，
    更未能據以認定相對人係故意不履行，尚無調閱必要。
  ㈣綜上，本件未能認相對人有何違反系爭執行命令之情事，則
    原處分駁回抗告人對相對人裁罰怠金之聲請，原裁定予以維
    持，均無違誤。抗告意旨指摘原裁定不當，聲明廢棄，為無
    理由，應予駁回。
四、據上論結，本件抗告為無理由，爰裁定如主文。 
中　　華　　民　　國　　109 　年　　11　　月　　9 　　日
                    家事法庭
                        審判長法  官  王怡雯 
                              法  官  何君豪
                              法  官  徐淑芬
正本係照原本作成。
本裁定除以適用法規顯有錯誤為理由外，不得再抗告。如提起再
抗告，應於收受送達後10日內委任律師為代理人向本院提出再抗
告狀。並繳納再抗告費新臺幣１千元。
中　　華　　民　　國　　109 　年　　11　　月　　11　　日
　　　　　　　　　　    　　　書記官　林敬傑